# 处置子公司丧失控制权有重大影响

提问人：shenhao2015 时间：2019-12-06 06:30:19
请教陈版，实务中碰到一个情况： 20110 年，甲公司投资设立一家A 公司，持股比例为 100%，投资成本 6500 万元。 2018 年末，甲公司打算将其持有 A 公司 100% 股权出售 70% 给无关联关系的 B 公司， 2019 年 1 月10 日，双方共同委托评估机构进行评估，以 2018 年 12 月 31 日为评估基准日，以评估价格出售 70% 股权给 B公司，评估价值为 500 万元，截止 2018 年 12 月 31 日，A 公司实收资本 6500 万元，未分配利润-1.8亿元， 2019 年 1 月 30 日，甲公司收到股权出售款 350 万元。 2019 年2 月 10 日，双方约定按照持股比例进行增资 4 亿元。请教陈版，甲公司2019 年 1 月份单体和合并报表如何确认进行账务处理？后续甲公司对 A公司增资款可以冲减对 A 公司采用权益法核算后产生的亏损吗？

回答人：chenyiwei
1 、请参考《瑞华研究 2010 ～ 2016 汇编》之 “问题 3-2-124（丧失对子公司控制权但仍保留共同控制或重大影响的处理）”。
2 、后续甲公司对 A 公司增资款，应增加对 A 公司的投资成本，不能冲抵对 A 公司采用权益法核算后产生的亏损。